臺灣桃園地方法院刑事裁定              100年度簡抗字第1號
再  抗告人
即  被  告  袁明文
上列再抗告人即被告因詐欺案件，不服本院中華民國100 年6 月
22日所為之100 年度簡抗字第1 號刑事裁定，提起再抗告，本院
裁定如下：
    主  文
再抗告駁回。
    理  由
一、再抗告意旨略以：本案非其所為，原審係誤判，且其並未犯
    法，僅因未於法定期間內提起上訴或抗告，就此判決確定，
    實難甘服，爰提起再抗告（原書狀誤載為提起上訴）云云。
二、按左列各罪之案件，經第二審判決者，不得上訴於第三審法
    院：(四)刑法第339 條、第341 條之詐欺罪；又不得上訴於第
    三審法院之案件，其第二審法院所為裁定，不得抗告，刑事
    訴訟法第376 條第4 款、第405 條分別定有明文。次按對於
    抗告法院之裁定，不得再行抗告。但對於其就左列抗告所為
    之裁定，得提起再抗告：(一)對於駁回上訴之裁定抗告者。(二)
    對於因上訴逾期聲請回復原狀之裁定抗告者。(三)對於聲請再
    審之裁定抗告者。(四)對於第477 條定刑之裁定抗告者。(五)對
    於第486 條聲明疑義或異議之裁定抗告者。(六)證人、鑑定人
    、通譯及其他非當事人對於所受之裁定抗告者。前項但書之
    規定，於依第405 條不得抗告之裁定，不適用之，刑事訴訟
    法第415 條亦有明定。
三、經查，本件再抗告人袁明文因詐欺案件，前經本院以98年度
    桃簡字第2399號判決有期徒刑6 月，如易科罰金，以銀元30
    0 元即新臺幣900 元折算1 日，並減為有期徒刑3 月，如易
    科罰金，以銀元300 元即新臺幣900 元折算1 日。嗣因再抗
    告人逾越上訴期間提起上訴而違背法律上之程式，致遭裁定
    駁回。再抗告人對該裁定雖提起抗告，惟仍經本院合議庭於
    民國100 年6 月22日裁定駁回抗告等情，業經本院調閱前開
    卷宗審認無誤，並有各該判決及裁定附卷可佐。茲因被告所
    犯係刑法第339 條詐欺罪，屬不得上訴於第三審法院之案件
    ，則依刑事訴訟法第405 條及第415 條第2 項規定，被告對
    其第二審法院所為裁定，自不得提出抗告或再抗告。準此，
    本件再抗告人就本院合議庭於100 年6 月22日所為刑事裁定
    提出再抗告，顯屬於法不合且亦無從補正，本件再抗告並不
    合法，應予駁回。
四、至本院100 年6 月22日刑事裁定雖誤植為得抗告，然該記載
    既與前述法律規定不符，且得否抗告，本應以法律規定為準
    ，要不因該裁定誤記而得准許提起再抗告（最高法院91年度
    臺抗字第427 號裁定意旨併參），附此敘明。
五、據上論斷，應依刑事訴訟法第405 條、第408 條第1 項前段
    ，裁定如主文。
中    華    民    國   100    年    10    月    19    日
                  刑事第十庭  審判長法  官  江德民
                                    法  官  華澹寧
                                    法  官  林文慧
以上正本證明與原本無異。
不得再抗告。
                                    書記官  陳郁惠
中    華    民    國   100    年    10    月    19    日